---
title: "talk04 练习与作业"
documentclass: ctexart
output:
  rticles::ctex:
    fig_caption: yes
    number_sections: yes
    toc: true
    toc_depth: 2
  word_document: default
  html_document:
    df_print: paged
knit: (
  function(inputFile, encoding) { 

    pSubTitle <- 'talk04-homework'

    rmarkdown::render( 
      input       = inputFile, 
      encoding    = encoding, 
      params      = list(sub_title = pSubTitle),      
      output_file = pSubTitle) })
---

## 练习和作业说明

将相关代码填写入以 \`\`\`{r} \`\`\` 标志的代码框中，运行并看到正确的结果；

完成后，用工具栏里的"Knit"按键生成PDF文档；

**将PDF文档**改为：`姓名-学号-talk04作业.pdf`，并提交到老师指定的平台/钉群。

## Talk04 内容回顾

待写 ...

## 练习与作业：用户验证

请运行以下命令，验证你的用户名。

**如你当前用户名不能体现你的真实姓名，请改为拼音后再运行本作业！**

```{r}
Sys.info()[["user"]]
Sys.getenv("HOME")
```

## 练习与作业1：R session管理

------------------------------------------------------------------------

### **完成以下操作**

-   定义一些变量（比如 x, y , z 并赋值；内容随意）
-   从外部文件装入一些数据（可自行创建一个4行5列的数据，内容随意）
-   保存workspace 到.RData
-   列出当前工作空间内的所有变量
-   删除当前工作空间内所有变量
-   从.RData文件恢复保存的数据
-   再次列出当前工作空间内的所有变量，以确认变量已恢复
-   随机删除两个变量
-   再次列出当前工作空间内的所有变量

```{r}
## 代码写这里，并运行；
x <- 114; y <- "KRKS"; z <- 5.14;
table1 <- read.table("./data/Table1.txt", header = TRUE)

save.image(file = "talk04-homework-saved.RData")

ls()
rm(list = ls())

load(file = "talk04-homework-saved.RData")
ls()

rm(x); rm(z);
ls()
```

## 练习与作业2：Factor基础

------------------------------------------------------------------------

### **factors 增加**

-   创建一个变量：

`x <- c("single", "married", "married", "single");`

-   为其增加 两个 levels，`single`, `married`;

-   以下操作能成功吗？

`x[3] <- "widowed"`;

-   如果不，请提供解决方案；

```{r}
## 代码写这里，并运行；
x <- c("single", "married", "married", "single")

x <- as.factor(x)
levels(x)

# 以下操作不能成功
x[3] <- "widowed"
x

# 解决方案
levels(x) <- c(levels(x), "widowed")
x[3] <- "widowed"
x
```

### **factors 改变**

-   创建一个变量：

`v = c("a", "b", "a", "c", "b")`

-   将其转化为 `factor`，查看变量内容

-   将其第一个levels的值改为任意字符，再次查看变量内容

```{r}
## 代码写这里，并运行；
v <- c("a", "b", "a", "c", "b")
(v <- as.factor(v))

levels(v)[1] <- "k"
v
```

-   比较改变前后的 `v` 的内容，改变levels 的操作使 `v` 发生了什么变化？

答：改变levels的操作使得`v`的内容与levels同步发生了变化，但内容对应关系保持不变。

### **factors合并**

-   创建两个由随机大写字母组成的 factors

-   合并两个变量，使其 `factors` 得以在合并后保留

```{r}
## 代码写这里，并运行；
(fact1 <- as.factor(sample(LETTERS, 10, replace = TRUE)))
(fact2 <- as.factor(sample(LETTERS, 12, replace = TRUE)))

(fact3 <- c(fact1, fact2))
```

------------------------------------------------------------------------

### **利用factor排序**

以下变量包含了几个月份，请使用`factor`，使其能按月份，而不是英文字符串排序：

`mon <- c("Mar","Nov","Mar","Aug","Sep","Jun","Nov","Nov","Oct","Jun","May","Sep","Dec","Jul","Nov");`

```{r}
## 代码写这里，并运行；
mon <- c("Mar", "Nov", "Mar", "Aug", "Sep", "Jun", "Nov", "Nov", "Oct", "Jun", "May", "Sep", "Dec", "Jul", "Nov")

# 包含的月份数
length(unique(mon))

# 按月份排序
mon_levels <- c(
  "Jan", "Feb", "Mar", "Apr", "May", "Jun",
  "Jul", "Aug", "Sep", "Oct", "Nov", "Dec"
  )
mon_fact <- factor(mon, levels = mon_levels)
sort(mon_fact)
```

------------------------------------------------------------------------

### **forcats的问题**

`forcats`包中的 fct_inorder, fct_infreq和 fct_inseq 函数的作用是什么？

请使用`forcats`包中的`gss_cat`数据举例说明

```{r}
## 代码写这里，并运行；
library(forcats)

# fct_inorder根据首次出现的顺序重新排列levels
fct1 <- fct_inorder(gss_cat[["marital"]])
levels(fct1)

# fct_infreq根据出现频次从高到低重新排列levels
fct2 <- fct_infreq(gss_cat[["marital"]])
levels(fct2)

# fct_inseq根据值从小到大重新排列levels
# gss_cat中没有包含可以强制转换为数值的factor，故使用years列
fct3 <- fct_inseq(as.factor(gss_cat[["year"]]))
levels(fct3)
```

## 练习与作业3：用 mouse genes 数据做图

------------------------------------------------------------------------

### **画图**

1.  用 readr 包中的函数读取 mouse genes 文件 （从本课程的 Github 页面下载 data/talk04/ ）
2.  选取常染色体（1-19）和性染色体（X，Y）的基因
3.  画以下两个基因长度 boxplot :

-   按染色体序号排列，比如 1, 2, 3 .... X, Y
-   按基因长度 中值 排列，从 短 -\> 长 ...

```{r}
## 代码写这里，并运行；
library(tidyverse)
gene <- read_tsv("../data/talk04/mouse_genes_biomart_sep2018.txt")
chromo <- c(1:19, "X", "Y")

gene.filtered <- gene %>% filter(`Chromosome/scaffold name` %in% chromo)
gene.filtered$`Chromosome/scaffold name` <- 
  factor(gene.filtered$`Chromosome/scaffold name`,
         levels = chromo)

plot1 <- 
  ggplot(
    data = gene.filtered, 
    aes(
      x = `Chromosome/scaffold name`, 
      y = `Transcript length (including UTRs and CDS)`
    )
  ) +
  geom_boxplot() +
  coord_flip() +
  xlab("Chromosome") +
  ylab("Transcript length") +
  ylim(0, 6000)
plot1

# ylim会删掉超范围的数据，可能会导致排序的结果和图上画出来的中值不一致
# 所以为了数据符合直观，只有设置成这样了 :(
plot2 <- 
  ggplot(
    data = gene.filtered, 
    aes(
      x = fct_reorder(`Chromosome/scaffold name`, 
                  `Transcript length (including UTRs and CDS)`, 
                  median),
      y = `Transcript length (including UTRs and CDS)`
    )
  ) +
  geom_boxplot() +
  coord_flip() +
  xlab("Chromosome") +
  ylab("Transcript length") +
  ylim(0, 6000)
plot2
```
